臺灣臺北地方法院刑事判決
110年度侵訴字第81號
聲  請  人  臺灣臺北地方檢察署檢察官
被      告  王祐昇


選任辯護人  謝佩玲律師
            陳俐廷律師
上列被告因妨害性自主案件，經檢察官提起公訴（臺灣臺北地方
檢察署110年度偵字第15335號），及移送併辦（臺灣新北地方檢
察署110年度偵字第27148號），本院判決如下：
    主  文
王祐昇犯強制猥褻罪，處有期徒刑捌月。
    事  實
一、王祐昇與代號AW000-A110018號之成年女子（真實姓名年籍
    詳卷，下稱A女）於民國109年7、8月間，同時任職於某行銷
    股份有限公司（公司名稱詳卷，下稱本案公司）。王祐昇竟
    基於強制猥褻之犯意，於109年7月24日晚間9時11分許至同
    日晚間11時14分許間之某時（起訴書誤載為109年7月22日晚
    間9時12分許，應予更正），在臺北市○○區○○○路00號10樓之
    1「Qtime萬年店」包廂（下稱本案包廂）內，強行將A女撲
    倒在地，並不顧A女以手推拒而反抗，且以言語表示拒絕，
    仍以手撫摸A女之胸部、腰部、臀部，並親吻A女臉頰、額頭
    等部位，而以上開強暴方式對A女為猥褻行為。
二、案經A女訴由臺北市政府警察局萬華分局報告臺灣臺北地方
    檢察署檢察官偵查起訴，及新北市政府警察局海山分局報告
    臺灣新北地方檢察署檢察官移送併辦。
    理  由
壹、程序部分：
一、起訴範圍之認定：
    按法院之審判，應以起訴之犯罪事實為其範圍。起訴書原記
    載被告之犯罪事實，第一審實行公訴之檢察官於審理中發現
    有誤，若該錯誤並不影響犯罪事實之同一性，基於檢察一體
    ，檢察官自得予以更正，第一審法院則應依更正後之犯罪事
    實予以審理。至於檢察官更正前後之犯罪事實是否具有同一
    性，則以其社會事實是否相同為判斷之基準，若其社會事實
    關係相同，縱犯罪之時間、處所、方法、被害法益、行為人
    人數、犯罪之形式（即共犯態樣或既、未遂）略有差異，對
    於犯罪事實之同一性並無影響（最高法院101年度台上字第1
    921號判決要旨參照）。查，起訴書雖依A女於警詢及偵查中
    之指訴而認被告王祐昇於本案包廂內，對其為強制猥褻犯行
    之犯罪時間為「109年7月22日晚間9時12分許」，然於本院
    審理時，經檢察官就本案犯行之日期是否為「109年7月22日
    」乙節詰之A女，A女於本院審理時證稱：時間當時是有點模
    糊的，在做筆錄時，警察有請我一定要提供一個確切的時間
    ，我依稀記得是7月22日到7月24日之間發生的，我印象很深
    是該週的某一個下班後去網咖的，因為我在7月25日有在自
    己的臉書上記載被侵犯的事情，所以我推斷是這幾天。我記
    得我是在寫臉書的前一天即109年7月24日在本案包廂被被告
    侵犯等語（見本院110年度侵訴字第81號卷【下稱本院卷】
    第215頁），併觀諸被告持用之行動電話門號於109年7月24
    日晚間9時11分許之基地臺位址在臺北市○○區○○○路00號B1，
    而A女持用之行動電話門號於同日晚間11時14分許之基地臺
    位址亦同在臺北市○○區○○○路00號B2，此分別有被告、A女之
    行動電話門號通聯查詢紀錄附卷可參（見臺灣新北地方檢察
    署110年度偵字第27148號公開卷【下稱新北偵字公開卷，不
    公開卷則稱新北偵字不公開卷】第97頁，新北偵字不公開卷
    第33頁反面），應可認定A女在本案包廂內遭被告為強制猥
    褻犯行之時間為「109年7月24日晚間9時11分許至同日晚間1
    1時14分許間之某時」。是起訴書犯罪事實欄記載被告係於
    「109年7月22日晚間9時12分許」對A女為強制猥褻犯行，應
    屬誤載。又起訴事實既係針對被告在本案包廂內對A女為強
    制猥褻之犯行，而A女於本院審理時亦證稱：我跟被告去西
    門町的Qtime的次數只有1次等情（見本院卷第220頁），是
    以上開錯誤並無礙於辨別起訴犯罪事實之同一性，本院自可
    不受起訴書原載之犯罪時間之拘束，並依調查證據究明之結
    果，更正此部分之犯罪時間為如事實欄所示，先予敘明。
二、證據能力部分：
  ㈠按被告以外之人於審判外之言詞或書面陳述，除法律有規定
    者外，不得作為證據，刑事訴訟法第159條第1項定有明文。
    查，證人即告訴人A女於警詢時所為之陳述，係被告以外之
    人於審判外之陳述，且經被告及其辯護人爭執此部分陳述之
    證據能力（見本院卷第30頁），復查無傳聞例外之規定可資
    適用，依刑事訴訟法第159條第1項規定，A女於警詢時所為
    之陳述即無證據能力。
  ㈡按被告以外之人於偵查中向檢察官所為之陳述，除顯有不可
    信之情況者外，得為證據，刑事訴訟法第159條之1第2項有
    明文規定。查，A女、A女之父母、王○喬、林○堉於檢察官訊
    問時之證述，係經檢察官告知證人具結之義務及偽證之處罰
    ，並命具結後（見臺灣臺北地方檢察署110年度偵字第15335
    號卷不公開卷【下稱偵卷】第323至332頁、第333至341頁）
    ，以證人身分，於檢察官面前完整、連續陳述其親身經歷，
    亦查無證據顯示其等證述係遭受強暴、脅迫、詐欺、利誘等
    外力干擾情形，或在影響其心理狀況致妨礙其自由陳述等顯
    不可信之情況下為之，依刑事訴訟法第159條之1第2項之規
    定，上開A女等人於偵查中之證述，應有證據能力。再者，
    就A女之父母、林○堉部分，被告及辯護人於本院準備程序時
    均表示：除A女及王○喬外，不需與其他證人對質等語（見本
    院卷第128頁）；而王○喬、A女於本院審理時經傳喚而到庭
    作證，進行交互詰問，給予被告對質詰問之機會，保障被告
    訴訟上之權利，復於本院審理時，就上開A女等人之偵訊筆
    錄，均依法對檢察官、被告及辯護人提示、告以要旨，並詢
    問有何意見，賦予被告充分辯明之機會，是就上開證人在檢
    察官偵訊時之陳述，已於審判中為合法調查，自得作為本案
    判斷依據。又：
　⒈被告及辯護人固以：A女於偵查中證述案發日期為109年7月22
    日，並以A女與被告於107年7月22日之通訊軟體LINE（以下
    逕稱LINE）對話紀錄為據，A女顯係為使承審之警、檢人員
    採信其說詞，故意指稱上開對話紀錄中，被告曾對A女表示
    ：「明天我以後還妳一個妳要的我」、「所以今天剛剛就任
    性最後一次 謝謝妳了剛剛」等內容，即係被告對於在本案
    地點對A女為上開犯行所為之道歉，足見A女在提告之初即有
    杜撰不實之事以誤導承審司法人員之意圖云云，然此屬證明
    力之問題，核與證據能力無關，被告及辯護人執此主張A女
    於偵查中之證述無證據能力，並不足採。
　⒉被告之辯護人雖認證人即A女之父母、王○喬、林○堉於偵查中
    就不利被告之事所為之證述，係聽聞自A女之陳述，無證據
    能力云云，惟按證人陳述之證言，如屬於轉述被害人陳述被
    害之經過者，因非依憑自己之經歷、見聞或體驗，而屬於與
    被害人之陳述被評價為同一性之累積證據，應不具補強證據
    之適格，然此係屬證據證明力之問題，非謂累積證據即等同
    於無證據能力，況依證人陳述內容，茍係以之供為證明被害
    人之心理狀態，或用以證明被害人之認知，或以之證明對聽
    聞被害人所造成之影響者，由於該證人之陳述本身並非用來
    證明其所轉述之內容是否真實，而是作為情況證據（間接證
    據）以之推論被害人陳述當時之心理或認知，或是供為證明
    對該被害人所產生之影響，實已等同證人陳述其所目睹之被
    害人當時之情況，仍屬適格之補強證據。是被告之辯護人上
    開所指，容有誤會。
　㈢按通訊軟體（LINE、WHATSAPP、FACEBOOK等）之對話內容，
    乃利用電信設備發送、儲存及接收之文字、圖像或訊息之電
    磁紀錄，倘其取得非經監察，而係由通訊之一方提出者，即
    不涉「通訊監察」之範疇，並不適用通訊保障及監察法第5
    條所定法定程序相關之規定，應予釐清。至通訊軟體所留存
    歷史對話之電磁紀錄，係以科學通訊原理之作用產生，呈現
    對話內容之畫面再經翻拍成照片，或轉成譯文書面，即學理
    上所稱之「派生證據」，具有可接近性（易讀、易懂），其
    真實性無虞時，對於事實之還原，較諸證人事後根據其體驗
    所為之供述，因受限於個人記憶、認知、表達能力及意願等
    ，難免有錯漏之虞者，應屬優勢證據，而具較高之證據價值
    ，自得作為證據，原審倘依法定之證據方法（通常為文書）
    於審判程序依法踐行調查證據，本於直接審理之心證，採為
    認定事實存否之基礎，自合於證據法則（最高法院110年台
    上字第4058號判決意旨參照）。本案被告及其辯護人雖以A
    女所提出其與證人A女之母間之LINE對話紀錄截圖並無證據
    能力云云，惟查，A女係將上開LINE對話內容以截圖方式提
    出（見偵卷第215至229頁），且A女提出之上開對話紀錄，
    包含對話時間、對話對象之名稱與顯示圖片、對話內容等均
    前後連續，並無任何足使人懷疑遭竄改、剪輯致喪失語意連
    貫性之情況存在，且被告及辯護人均未指出對話紀錄截圖有
    何遭竄改或顯不可信或非法取得之情形，復經本院審理中踐
    行證據之調查程序，自得引為證據。從而，被告及辯護人指
    稱上開對話紀錄無證據能力，要屬無據。　
  ㈣又被告以外之人於審判外之陳述，雖不符合同法第159條之1
    至第159條之4之規定，但經當事人於審判程序同意作為證據
    ，法院審酌該言詞陳述或書面陳述作成時之情況，認為適當
    者，亦得為證據。當事人、代理人或辯護人於法院調查證據
    時，知有第159條第1項不得為證據之情形，而未於言詞辯論
    終結前聲明異議者，視為有前項之同意，刑事訴訟法第159
    條之5定有明文。查本案判決下列所引用之其餘供述證據，
    因檢察官、被告及其辯護人迄至言詞辯論終結前均未就證據
    能力聲明異議（見本院卷第384至386頁、第366至373頁），
    復經本院審酌該等證據之取得並無違法情形，且與待證事實
    具有關連性，證明力亦無顯然過低或顯不可信之情形，認以
    之作為證據使用均屬適當，應認有證據能力。
  ㈤其餘資以認定本案犯罪事實之非供述證據，並無證據證明有
    違反法定程序取得之情形，且亦與本案待證事實具有證據關
    連性，均認有證據能力。
貳、實體部分：　　
一、認定事實所憑之證據及理由：
　　訊據被告固不否認於上開時、地，與A女同在本案包廂內，
    惟矢口否認有何強制猥褻之犯行，辯稱：109年7月24日A女
    邀約我去西門町，見面後我們先去逛街，後來決定要看電影
    ，到了U2電影館，因包廂客滿，我們改去Qtime萬年店。在
    本案包廂內時，因氣氛佳，我當時覺得A女喜歡我，她坐臥
    在沙發上，我就用手撐在沙發上，A女在我身體下，我俯看
    他，之後我跟A女說我覺得我可能沒有那麼喜歡妳，A女就哭
    了，我就抱住她，A女說你又不喜歡我，幹嘛抱我，A女的手
    也反抱我，後來我手鬆開後，我跟A女有聊天，我就騎車送A
    女回家。我沒有在本案包廂內撫摸A女之胸部、腰部、臀部
    ，也沒有親吻A女臉頰、額頭云云。被告之辯護人則辯護以
    ：A女於警詢及偵查中，都指訴歷歷表示被告係於109年7月2
    2日邀約A女前往Qtime萬年店，且A女不斷引用被告與A女間
    之LINE對話紀錄作為證據，足見A女在對被告提告之初，其
    確實具體指訴被告對其為猥褻行為之犯罪時間為109年7月22
    日晚間9時許。而A女明知雙方前往本案地點之日期為109年7
    月24日，而非109年7月22日，亦明知被告在109年7月22日晚
    間9時51分許以LINE所傳送之訊息，與A女在本案包廂內所發
    生的事情全然無關，為使警、檢採信其說詞，故意指稱雙方
    係於109年7月22日前往Qtime萬年店，而被告在109年7月22
    日晚間9時51分許以LINE所傳送之訊息，係因在本案包廂內
    對A女為猥褻行為，因而向A女道歉，足見A女在提告之初即
    有杜撰不實之事以誤導承審司法人員之意圖。而A女之指述
    ，無論是雙方前往Qtime萬年店之日期、被告與A女是如何相
    約於109年7月24日晚間在西門町見面、A女如何及何時離開Q
    time萬年店等，均為杜撰不實之詞，自不得作為不利於被告
    之認定。再者，依照常理，若被告曾在本案包廂內對A女為
    猥褻行為，A女理應盡量避免私下與被告見面，但A女卻陸續
    邀約被告於下班後外出購物、聚會，且A女於109年8月14日
    、15日都與被告單獨相處至深夜才分開，實難認A女所言曾
    於本案包廂內遭被告猥褻乙情屬實，故在A女之指訴多有瑕
    疵，且與常情、常理不符之情形下，自不能僅憑A女片面空
    言之詞，而對被告為不利之認定云云。經查：
　㈠被告與A女於109年7、8月間，均任職於本案公司；被告與A女
    於109年7月24日晚間9時11分許至同日晚間11時14分許間之
    某時，同在本案包廂內之事實，業據被告於警詢、偵查及本
    院準備程序時自陳在卷（見偵卷第10至11頁、第396至397頁
    ，本院卷第28至29頁），核與證人A女於本院審理時之證述
    相符（見本院卷第214至215頁），併參諸被告持用之行動電
    話門號於109年7月24日晚間9時11分許之基地臺位址在臺北
    市○○區○○○路00號B1，而A女持用之行動電話門號於同日晚間
    11時14分許之基地臺位址亦同在臺北市○○區○○○路00號B2，
    業如前述，是上開事實，首堪認定。
　㈡被告在本案包廂內，強行將A女撲倒在地，並不顧A女以手推
    拒而反抗，且以言語表示拒絕，仍強行以手撫摸A女之胸部
    、腰部、臀部，並親吻A女臉頰、額頭等部位之事實，業據A
    女於偵查及本院審理時證述綦詳，分述如下：
　⒈A女於偵查中證稱：案發當天，被告說要聊工作上的事情，所
    以就說要去西門町的Qtime，被告說因為那個地方他會比較
    有心情講這些事，我一開始有拒絕，想說去咖啡廳開放式空
    間，但被告堅持要去那地方，所以我最後只好妥協，我們約
    在捷運站會面，再一起去西門町的Qtime。到本案包廂後，
    被告一開始教我工作上的事情，後來開始講他有恐慌症感情
    不順，希望我安慰他，我說我不要、我有男朋友，被告就開
    始說覺得我靠他很近，希望我陪伴他，當他的女朋友，我拒
    絕他，之後被告就把我撲倒在地，摸我的胸部、腰部、臀部
    ，我就反抗他，我跟他說我不要，而且我那天有大哭，被告
    也有親我的臉頰、額頭等語（見偵卷第324至325頁）。
　⒉A女於本院審理時證稱：109年7月24日被告在上班時間故意以
    公事為由責罵我，然後又表示要以公事教學為名，約我下班
    去西門町的Qtime網咖教學，以及講他的心事。一開始我有
    拒絕，因為我覺得可以在公開的地方講就好，但他很堅持一
    定要在Qtime才能好好的把事情講好。被告是騎車去的，我
    是搭捷運去的，我跟被告具體約在哪裡碰面我沒有印象，但
    是我們是一起搭電梯去Qtime。在本案包廂內，被告一開始
    跟我說公事，但很快就提到他對我的感情的事，被告說他覺
    得他很喜歡我，覺得我的眼睛很漂亮，我在聽他講工作的時
    候都會盯著他看，會讓他覺得怦然心動，他覺得很久沒有碰
    到這樣的感覺了，我有跟被告表示我不喜歡他，我有男朋友
    ，但被告仍然覺得我只是沒有想清楚而已，一直執意洗腦我
    說我其實是喜歡他的，然後不斷重複他在愛情的路上很不順
    利，他很需要溫暖的安慰，我強烈拒絕被告並且告訴他這跟
    我沒有關係，這跟公事教學沒有關係，不要這樣情緒勒索我
    。被告跟我說真正過分的人不是這個樣子，然後就開始一直
    觸碰我的胸部、腰部、臀部，然後我有強烈反抗，我推開他
    ，跟他說不要，我不能跟異性有肢體觸碰，並且重複說我有
    男朋友，我非常討厭被這樣性騷擾，被告就開始從正面抱我
    跟親吻我，因為我有反抗，被告有親到我的額頭跟臉頰，接
    著被告有撲倒我，我就開始反抗把被告推開，我在角落開始
    哭泣，跟被告說我很害怕，也很不舒服，我不想跟他有任何
    肢體接觸等情（見本院卷第217至218頁）。
　㈢按告訴人、證人之陳述有部分前後不符，或相互間有所歧異
    時，究竟何者為可採，法院仍得本其自由心證予以斟酌，非
    謂一有不符或矛盾，即應認其全部均為不可採信；尤其關於
    行為動機、手段及結果等之細節方面，告訴人之指陳，難免
    故予誇大，證人之證言，有時亦有予渲染之可能；然其基本
    事實之陳述，若果與真實性無礙時，則仍非不得予以採信（
    最高法院74年度台上字第1599號判決前例參照）。且人之記
    憶，隨著時間經過，難免漸趨模糊，尤其對案發經過之細節
    更易淡忘，或係與平常事務結合而產生記憶干擾現象使然，
    此乃一般人之記憶不可避免之自然缺陷。又衡諸常情，一般
    之人對於單一事情經過一段時日後之陳述，已難期與實情完
    全一致，況被害人不論是在檢察官訊問或在法院審理程序所
    為之詰問中，本即採一問一答方式進行，是被害人之答覆內
    容，因訊問之方式、本身之記憶、對行為之主觀認知與描述
    或表達能力而有所不同，允屬常態。衡以A女於偵查及本院
    審理時所為之證述，雖就部分細節，例如：被告是先將A女
    撲倒在地，再撫摸其胸部等部位，抑或是撫摸A女胸部等部
    位，並親吻A女臉頰、額頭後，再將A女撲倒在地等節未能證
    述一致，然除上開部分之外，A女就案發當時被告以公事教
    學為由，邀約其前往Qtime萬年店等經過，及在本案包廂內
    ，被告不顧A女以手推拒而反抗，且以言語表示拒絕，仍以
    手撫摸A女之胸部、腰部、臀部，並親吻A女臉頰、額頭等部
    位等強制猥褻之重要基本事實，甚至就被告當日向A女要求
    交往等談話內容等細節，均詳述在卷，且始終陳述一致，茍
    非親身經歷且記憶深刻之事，絕難於各次接受訊、詰問時就
    案發過程、細節為上開一致證述。至於就被告是先將A女撲
    倒在地，再撫摸其身體，抑或是撫摸A女身體，並親吻A女臉
    頰、額頭後，再將A女撲倒在地乙節，前後雖有歧異，然衡
    以A女於本院審理作證時，距離案發時間已相隔近2年，而其
    於檢察官訊問時所為之證述，相對距離案發時日較近，當時
    記憶自較深刻，此部分自應以上開偵查中之證述內容資為認
    定。又A女之證述有以下補強證據，足以佐證其證言之真實
    性：
　⒈參以證人王○喬於偵查及本院審理時證稱：案發當天晚上11點
    左右，A女用LINE打給我，一開始先閒聊，後來聽A女聲音怪
    怪的，我問她怎麼了，A女說被告以工作為由約她到西門町
    ，工作談一談之後被告對他毛手毛腳，A女說被告有親，還
    有被撲倒在地，我問A女有沒有反抗，她說有，後來我問A女
    是怎麼離開，她說強烈反抗後哭著離開。A女通話時感覺快
    崩潰、快哭出來等情（見偵卷第328頁，本院卷第233至234
    頁），及證人即A女之父於偵查中證稱：案發當天在客廳，A
    女在哭，哭到我從房間出來，我看到她眼淚鼻涕一大堆，哭
    到臉色蒼白，我從沒看過A女那麼沮喪，我問A女怎麼回事，
    她就告訴我說被告說有公事要跟她談，然後被親、被摸胸部
    等情（見偵卷第326至327頁），由王○喬、A女之父上開證述
    關於A女於案發後出現有情緒低落、哭泣等反應，核與一般
    遭受猥褻之被害人於被害後心理、生理之真摯反應相當。
　⒉佐以證人即A女之母於偵查中證稱：A女7月初到新公司上班，
    晚上會LINE我跟我視訊，A女情緒不太穩定，我想說是不是
    公司發生什麼事，A女看起來壓力很大，欲哭無淚的樣子，
    接近崩潰，我還想說是不是新環境抗壓或是能力上不足、人
    事上不適應，她欲言又止，實際狀況沒有告訴我，就3、5天
    跟我視訊都欲言又止，我想說會不會之後會好一點，但好像
    沒有改善，直到109年9月1日A女才告訴我本案經過等語（見
    偵卷第330頁），及證人林○堉於偵查中證稱：A女有跟我說
    被告找理由跟她單獨會面，做她不想要、不喜歡的事情，被
    肢體侵犯，我還有陪A女去看醫生。A女跟我講的時候，有啜
    泣，情緒不太穩定等情（見偵卷第329頁），顯見A女後續亦
    有「哭泣、情緒不穩」等反應，而A女於本院審理時，亦有
    哭泣之情（見本院卷第228頁），亦與一般遭受猥褻之被害
    人於陳述案發經過會有哭泣、情緒崩潰等反應吻合。
　⒊復參諸A女與被告於案發後之109年7月27日之LINE對話紀錄，
    於對話中被告要求A女單獨見面，惟遭A女拒絕，被告於對話
    中表示自己踰矩，且「碰了」A女，並表示道歉（如附表編
    號1所示對話內容）；又A女與被告於109年8月31日之對話紀
    錄中，A女向被告質以：「那你對我肢體觸碰做什麼」、「
    還說要講事情，一定要網咖」、「之後控制不住把我壓倒在
    地」等情，被告於對話中全無反擊、辯駁，力爭己身之清白
    之舉，反不斷向A女道歉（詳如附表編號2所示對話內容），
    此均有上開對話紀錄存卷可佐（見偵卷第83至117頁、第145
    至153頁），若被告在本案包廂內，並未對A女有任何撫摸其
    身體及親吻臉頰、額頭之舉，被告又何須頻頻對A女道歉，
    並表示自己踰矩，而請求A女原諒。況妨害性自主案件除涉
    及A女自身名節外，並事涉被告是否觸犯刑事犯罪，倘非事
    實，被告豈有在A女事後質問時，不作任何反駁，而一味的
    道歉之理。
　⒋又A女事後雖係於110年1月17日始前往警局報警，並製作筆錄
    ，此有A女警詢筆錄存卷可考（見偵卷第23頁；按此並非以A
    女於警詢時之內容作為認定事實之依據），然徵之A女之父
    於偵查中證稱：我記得A女跟我說時我很生氣，我跟A女說妳
    剛到公司就發生這種事，後面要特別注意，不要再有這樣的
    事，因為剛進公司不到一個月發生這種事，我想會遭受到歧
    視，會有不一樣的眼光，我就建議A女這件事最好壓下來，
    因為對方是副總的親戚，又是直屬長官，在這環境下要非常
    努力不然會混不下去等語（見偵卷第327頁），併參諸A女與
    A女之母之LINE對話紀錄，A女之母於對話中亦一再要求A女
    隱忍，A女則表示被告因其容忍而一再變本加厲，此有A女與
    A女之母之LINE對話紀錄存卷可參（見偵卷第175至187頁）
    ，明顯可知A女之父母均擔心輕易揭露此事恐影響A女工作，
    因而要求A女隱忍，倘若A女有意誣陷被告，案發後大可立即
    報警處理，又何須選擇隱忍不發、委屈求全，直至數月後方
    前往警局報案。再者，若非確有其事，A女實無理由及動機
    ，要陷自己自此之後，得花費心力、時間多次奔走警局、檢
    察署、法院作證，而犧牲個人生活、工作之寧靜，且若舉發
    無果，將名譽受損、工作不保，並置自己於受誣告、偽證罪
    刑罰追訴之風險，而故意虛構情節誣指被告對其為強制猥褻
    之行為。
　⒌綜上各情，足認A女上開證述，當屬事實而可採信。
　㈣被告及辯護人所辯不足採之理由：
　⒈被告之辯護人固以：A女於警詢及偵查中，都表示被告係於10
    9年7月22日邀約A女前往Qtime萬年店，且A女不斷引用被告
    與A女間之LINE對話紀錄作為證據，然A女明知雙方前往本案
    地點之日期為109年7月24日，而非109年7月22日，亦明知被
    告在109年7月22日晚間9時51分許以LINE所傳送之訊息，與A
    女在本案包廂內所發生的事情全然無關，A女故意指稱雙方
    係於109年7月22日前往Qtime萬年店，而被告在109年7月22
    日晚間9時51分許以LINE所傳送之訊息，係因在本案包廂內
    對A女為猥褻行為，因而向A女道歉，足見A女在提告之初即
    有杜撰不實之事以誤導承審司法人員之意圖云云，然衡以本
    案案發日期為109年7月24日，而A女係於110年1月17日前往
    警局提告，相距已數月，對於確切日期記憶不清，在所難免
    。且參以A女於本院審理時證稱：因為我提告的時間已經經
    過半年。我必須要陸陸續續的把對話紀錄和我父親、母親、
    朋友的對話還有跟他們口頭確認時間，才有辦法依稀抓出差
    不多的時間，當時有簡略看過龐大的資料，包含公司的SKYP
    E的對話紀錄、LINE對話紀錄、臉書紀錄，所以只能用推斷
    的方式去確認發生時間，我自己的記憶和親朋好友的記憶都
    是大約發生的時間，沒有確切的日期等情明確（見本院卷第
    222頁），可認A女就其於警詢及偵查中所述之案發日期錯誤
    乙節已有合理解釋。併觀以被告在109年7月22日晚間9時51
    分許曾以LINE傳送訊息向A女稱：「我答應你 明天我以後還
    妳一個妳要我」、「所以今天剛剛就任性最後一次 謝謝妳
    了剛剛」等節，有上開LINE對話紀錄在卷可憑（見偵卷第79
    頁、第359頁），是A女誤認該對話紀錄係被告向其在本案包
    廂內所為之行為道歉，而據此認本案案發日期為109年7月22
    日，亦非不合理，尚不得以此即認定A女之供述不實。
　⒉被告之辯護人固辯以：被告並非A女主管，A女所述亦有不實
    云云，然徵之A女於本院審理時證稱：我是部門助理，因為
    我們部門很小，包含我只有7個人，全部都是主管職，被告
    的職務是主任，我是部門助理，所以理論上所有部門的人都
    是我的主管。基本上我做的事情都要給部門更高階層的人包
    含被告確認後才能執行，所以我才會覺得被告是我的主管之
    一等語綦詳（見本院卷第214頁），且參以A女與被告間之對
    話紀錄，A女確有將其所擬之行銷文案傳送予被告確認，此
    有LINE對話紀錄在卷可憑（見偵卷第79頁、第355至359頁）
    。由上徵之，A女因被告對其工作上之事務具有實質上監督
    關係，而認被告係屬其主管乙情，並無顯不合常理之處，縱
    使被告實際上並非A女直屬主管，亦難認A女所述有何不實，
    何況此節亦與本案並無直接關聯。
　⒊被告之辯護人固以：被告於109年7月24日下午3時15分許，即
    在星聚點板橋店與同事聚會唱歌，直至晚間7時26分許，因
    此A女陳述被告係於109年7月24日下午4時至晚上8時間邀約
    其前往Qtime，即有不實云云，並提出照片、星聚點板橋店
    單據影本為據（見本院卷第93至95頁），而A女固於本院審
    理時證稱：記憶中被告是109年7月24日下午4點到晚上8點之
    間約我去Qtime等語（見本院卷第223頁），然A女亦證稱：
    確認時間不記得，是在公司口頭約的乙情（見本院卷第223
    頁），又被告既不否認其在109年7月24日下午3時15分許前
    尚在本案公司，則被告與A女同在本案公司時，以口頭邀約A
    女前往Qtime萬年店，難認有何違常之處，尚難僅以A女上開
    證述之細節出入，而認A女係杜撰情節攀誣被告。
　⒋被告之辯護人又以：A女於警詢、偵查及本院審理時，就案發
    當晚離開Qtime萬年店之時間，及如何回到其住處乙節，前
    後所述並一致，顯見A女刻意為不實之陳述云云，然稽之A女
    於警詢時稱：案發當時大概是晚上9點到，快10點時離開Qti
    me，因為時間有點久，所以我也不確定案發時間是不是正確
    的。我記得我邊走邊哭的回家等情（見偵卷第26至29頁；另
    此部分警詢時之陳述並非援為本案實質證據，僅為完整說明
    A女證詞不一之情形，方為載述）；於偵查中稱：當時離開Q
    time後，我是自己回家乙節（見偵卷第326頁）；於本院審
    理時則稱：我當天晚上11點多自己先離開Qtime 現場，被告
    有追上我，然後表示可以載我回去，我前面已經發生這麼恐
    怖的事情，再外加被他這樣勒索恐嚇，根本沒有辦法思考，
    只想著我不能再刺激這麼情緒不穩定的人，不然我的工作或
    是公司上的任何人際關係都會毀掉，所以只能表面上跟他維
    持良好的關係，最後我同意由被告載我回去，被告就騎車載
    我回家等語（見本院卷第218頁）。互核以A女上開證述，A
    女就案發當晚離開Qtime的時間固有不一致，然A女於警詢中
    亦早已明白表示：我也不確定案發時間是不是正確的等語（
    見偵卷第26頁），而衡以A女案發當晚突遭侵害，於身體、
    心靈受創之際，究應如何因應自保或尚不知，遑論其能清楚
    記憶案發或離開本案包廂之時間以為日後指控訴訟所用，故
    A女就此部分之記憶已因時間之經過而逐漸淡忘，致發生前
    後所述不盡一致之情形在所難免，尚難謂與常情相違。至A
    女固於警詢及偵查中均證稱：我是自己回家乙節，亦與本院
    審理時之供述不符，然A女於本院審理時已明白表示：當天
    一開始我的確是我自己離開包廂的，後來被告追上來，但因
    為我的記憶完全都集中在被害過程之中，所以第一次跟檢察
    官講時，我只有記得講我離開包廂的畫面，其實被告有追上
    來並載我回家等語（見本院卷第223頁），顯見此係因A女回
    答訊問時省略片段情節所導致，而A女就本案待證事實之主
    要內容，於偵查及本院審理時之證述始終如一，並無任何歧
    異之處，從而，自不得徒以比對供述資料在形式上之差異而
    全盤否認A女證言之真實性，此尚不足為有利於被告之認定
    。
　⒌至辯護人雖亦質以：A女曾主動提及想去COSTCO購買藍莓，而
    被告與A女確實曾於109年8月5日一同前往COSTCO購買藍莓。
    且109年8月15日A女曾主動邀約被告參加其與王○喬之聚會，
    嗣王○喬與其友人離去後，A女則再邀約被告前往「花生酒吧
    俱樂部」聊天。另外被告於109年8月15日曾邀約A女陪伴至
    行天宮拜拜，結束後2人前往附近壽司店吃飯，A女並要求被
    告能夠陪她到本案公司加班，2人遂一同前往本案公司加班
    至凌晨1時。倘A女卻遭被告性侵害，A女理應避免私下予被
    告見面，然A女卻邀約被告外出購物、聚會、加班，顯見A女
    所述不實云云，然參諸A女與被告於109年8月3日之對話紀錄
    ，A女固提及：「我想買COSTCO的冷凍藍莓」乙情，惟對話
    中A女並未邀約被告一同前往COSTCO，此有上開對話紀錄存
    卷可查（見偵卷第379頁），復參諸被告所提出之COSTCO消
    費明細，其上又無購買「冷凍藍莓」之紀錄，因此A女是否
    係私下邀約被告前往購物乙節，要非無疑，益徵A女於本院
    審理時證稱：我有與被告一同前往COSTCO，是購買公司所有
    人之餅乾，我認為是公事乙情，應非子虛。而A女雖曾於109
    年8月15日與被告一同與王○喬等人聚會，嗣王○喬與其友人
    離去後，A女則再邀約被告前往「花生酒吧俱樂部」等節，
    此據A女證述在卷（見本院卷第225至226頁頁），核與證人
    王○喬於本院審理時之證述相符（見本院卷第230至231頁）
    ，然A女對此亦明白稱：因為我已經有私下跟王○喬跟另一位
    男性友人口頭報備說有什麼事情的話要來救我。因為被告要
    求我必須再聽他講他自己恐慌症的事情，跟我說是朋友的話
    ，就要陪他，所以我才去花生酒吧俱樂部。該地點是我選的
    ，因為我很常去，我知道那是很多人的地方，發生什麼事情
    一定會有其他人來幫我，店員也會來幫我等情（見本院卷第
    226頁），顯見A女與被告之所以前往上開俱樂部，亦是A女
    應被告要求而陪同前往聊天，而該地點既是A女擇定，可徵A
    女對於該俱樂部之環境有一定把握，況不論是COSTCO或是花
    生酒吧俱樂部等地點，均屬公共場所，因此A女確認被告不
    至於上開場所做出踰矩之行為，方與被告一同前往，亦不違
    常情。再者，縱認被告與A女曾單獨前往COSTCO、花生酒吧
    俱樂部，甚至一同前往本案公司加班，然由A女之父母上開
    證述可徵，A女之父母得知A女受辱後，並不支持A女報警，
    反要求A女隱忍，此亦可由A女於本院審理時證稱：案發當下
    我把被告推開，我在角落開始哭泣，跟被告說我很害怕，也
    很不舒服，我不想跟他有任何肢體接觸。被告就警告我，他
    是帶我的人，是我的主管，他的後台很硬有副總經理，我不
    能讓別的同事發現這件事情，我也不能對他使臉色看，不然
    到時候他會讓我的試用期都沒有辦法過，我也理解，因為大
    部分都是被告在教我，公司要評估我能不能過試用期一定要
    經過他，所以我很害怕，被告還告訴我，只要我有正常的、
    好好的回覆他，在他需要的時候幫他、陪伴他、聽他的話，
    就不會有事，我很害怕來自工作的壓力，怕失去這份得來不
    易的大公司工作，更是害怕這件事情被公司知道之後，不但
    沒有工作還會被所有人用異樣的眼光看，我們公司有一、二
    百個人，我壓力很大，我不敢再多做反抗，最後只能在那邊
    哭泣。後來我第一時間就有跟父親講，我父親是教導我人生
    觀念的人，並且告訴我他很害怕我失去這份得來不易的大公
    司工作，而且他是舊時代觀念的人，認為女生被發生這種事
    情是非常非常丟臉，很反對我去報警，我當下覺得很受傷，
    沒有被支持等語可徵上情無訛（見本院卷第217至218頁、第
    228頁）。因此，A女於案發後，在無法得到家人支持之情況
    下，而選擇容忍，且為避免刺激被告，而仍與被告保持如初
    之互動關係，並安撫、討好被告，此不過係A女為保全其工
    作而不得已之作法，尚難認A女之指訴與常理不符。而本院
    綜參前揭各項事證結果，已足認定被告確有於上開時、地，
    以強暴之方式對A女為本案強制猥褻行為，業經詳論如上，
    辯護人上開所辯，顯係囿於理想性侵害被害人之成見，實無
    可取。
　㈤綜上所述，本案事證明確，被告及辯護人上開所辯均不足採
    ，被告上開犯行堪予認定，應依法論科。
二、論罪科刑：
  ㈠按稱「猥褻」，係指「性交以外」凡客觀上足以刺激或滿足
    性慾且與「性」之意涵包括性器官、性行為及性文化有關，
    而侵害性自主決定權及身體控制權者，即屬刑法第16章妨害
    性自主罪所稱之「猥褻行為」（最高法院99年度台上字第38
    50號判決意旨參照）。查，被告在本案包廂內，強行將A女
    撲倒在地，並以手撫摸A女之胸部、腰部、臀部，及親吻A女
    臉頰、額頭等行為，在客觀上已足以刺激或滿足性慾，且與
    「性」之意涵有關，而侵害A女性自主決定權及身體控制權
    ，依上說明，自屬猥褻行為。是核被告所為，係犯刑法第22
    4條之強制猥褻罪。
  ㈡被告以手撫摸A女之胸部、腰部、臀部，並親吻A女臉頰、額
    頭等行為，係基於單一犯意，於密接時、地所為，且持續侵
    害同一法益，為接續犯，僅論以一罪。
  ㈢移送併辦部分：
　　臺灣新北地方檢察署檢察官110年度偵字第27148號移送併辦
    書之附表編號1部分，與本案起訴部分所載犯罪事實同一，
    本院自應予以審究。　
  ㈣爰以行為人之責任為基礎，審酌被告與A女為本案公司同事，
    被告為逞一己私慾，強行對A女為上開猥褻行為，未能尊重
    他人之性自主決定權，足見被告法紀觀念淡薄，亦使A女身
    心受創，所為應予非難；且被告迄未能與A女達成和解並獲
    得其諒解，兼衡被告於審理時自陳其為碩士畢業之智識程度
    ，現從事行銷工作、未婚、無子女之家庭生活狀況（見本院
    卷第376頁），暨被告犯罪之動機、目的、手段、犯罪所生
    危害及前無犯罪科刑紀錄之素行等一切情狀，量處如主文所
    示之刑，以示懲儆。
三、退回併辦之說明：
　㈠臺灣新北地方檢察署檢察官110年度偵字第27148號併辦意旨
    雖另認：被告基於強制猥褻之犯意，接續於109年8月4日下
    午3時許、同月26日下午1時47分許、同月31日上午11時50分
    許，在本案公司樓梯間、會議室、樓梯口，對A女為強制猥
    褻之行為（即移送併辦意旨書附表編號2至4所示部分）。因
    認被告此部分所為，均涉犯刑法第224條之強制猥褻罪嫌，
    且與業經起訴之本案強制猥褻犯行具有接續犯之實質上一罪
    關係，請併予審理等語。
　㈡按起訴為裁判上一罪之案件，若法院審理結果，認為一部不
    成立犯罪，他部又欠缺追訴要件，則一部既不成立犯罪，即
    難與他部發生一部及於全部之關係。而案件起訴後，檢察官
    認有裁判上一罪關係之他部事實，函請併辦審理，此項公函
    非屬訴訟上之請求，目的僅在促使法院注意而已。法院如果
    併同審判，固係審判不可分法則之適用所使然，然如認前案
    不成立犯罪，或兩案無裁判上一罪之關係，則法院應將併辦
    之後案退回原檢察官，由其另為適法之處理(最高法院109年
    度台非字第144號判決意旨參照)。
　㈢按刑法上「接續犯」，係指行為人以單一之決意，於同時、
    同地或密切接近之時、地接續實施侵害同一法益之數行為，
    而各行為之獨立性極為薄弱，依一般社會健全觀念，在時間
    差距上，難以強行分開，在刑法評價上，以視為數個舉動之
    接續施行，合為包括之一行為予以評價，較為合理者而言（
    最高法院98年度台上字第7513號判決意旨參照）。查，移送
    併辦意旨所指被告另涉犯上開3次強制猥褻罪嫌之犯罪日期
    ，與本案均已相距數天，且犯罪地點均與本案不同，在時間
    、地點上與本案均明顯有別，要與刑法「接續犯」概念並不
    相合，是移送併辦意旨書附表編號2至4所示部分與本案難認
    有接續犯實質一罪關係，非起訴效力所及，本院自無從併予
    審理，而應退回由檢察官另為適法之處理，附此敘明。
據上論斷，應依刑事訴訟法第299條第1項前段，判決如主文。
本案經檢察官邱耀德提起公訴，檢察官楊婉鈺移送併辦，檢察官
邱曉華到庭執行職務。
中　　華　　民　　國　　111 　年　　7 　　月　　27　　日
　　　　　　　　　刑事第七庭  審判長法　官　廖建傑
　　　　　　　　　                  法  官  蘇宏杰 
　　　　　　　　　                  法  官  王星富
上正本證明與原本無異。 
如不服本判決應於收受送達後20日內向本院提出上訴書狀，並應
敘述具體理由；其未敘述上訴理由者，應於上訴期間屆滿後20日
內向本院補提理由書（均須按他造當事人之人數附繕本）「切勿
逕送上級法院」。告訴人或被害人如對於本判決不服者，應具備
理由請求檢察官上訴，其上訴期間之計算係以檢察官收受判決正
本之日期為準。 因疫情而遲誤不變期間，得向法院聲請回復原
狀。
                               書記官  林素霜
中　　華　　民　　國　　111 　年　　7 　　月　　29　　日
附錄本案論罪科刑法條：　　　　　　　　　
中華民國刑法第224條
對於男女以強暴、脅迫、恐嚇、催眠術或其他違反其意願之方法
，而為猥褻之行為者，處6月以上5年以下有期徒刑。

附表：
編號 對話內容 卷頁出處 1 （前略） A 女：我不想跟你單獨見面 被告：就 　　  五分鐘 　　  不然我等下在大家面前找你講更不好 　　  我知道   　　妳受傷       但我不想再更大的尷尬了 . . . . A 女：但你一直越線 被告：可以打聲招呼       恩所以妳後來不想單獨   　　我妥協   　　是我不對   　　也許   　　對你我總是控制不好自己       為了怕我又踰矩   　　妳說的我遵守       不單獨我知道了       反正我只有一個希望       你答應過還是朋友           算我希望不想失去妳 A 女：你也答應我是朋友   　　但你都做出超越朋友的事情 　 　 還有，不要試圖洗腦我越線這檔事是朋友會做的 被告：嗯       應該說   　　除了工作上我希望   　　私底下以後順著妳的方式   　　可以不要生氣了嗎 A 女：跟生氣無關 被告：但以後不會踰矩了 　　  我也怕踰矩那就妳說的不單獨出去見面   　　但至少不要刻意迴避我吧   　　妳知道為什麼見面   　　因為剛剛那樣   　　你才會正式（按應為視）我 A 女：不見面，要見就必須有其他人 被告：好那我把所有事情跟louis說   　　叫她陪你 A 女：不用 被告：我不是說以後 A 女：我不需要 被告：我根本只是說現在   　　應該說剛剛   　　如果你能像現在這樣回我   　　我就不會要求了 A 女：說什麼 被告：因為我們很明顯    　　很尷尬 A 女：你不要   　　把私人事情 被告：我說過 A 女：帶到公事上 被告：我不想要讓大家知道   　　所以   　　我才要妳跟我談清楚    　　不然到時候別人知道 A 女：我原則   　　當普通朋友 被告：私人事情我說了依著妳 A 女：要私下見面，必須有其他人在   　　再者，我現在不是單身 被告：我不會了 A 女：別碰我 被告：對不起   　　我碰了妳   　　我道歉我也知道了 （下略） 見偵卷第83至117頁、第361至369頁 2 被告：今天我們的find frend刪掉了       也許就什麼都斷了       不管是什麼都像消失一樣   　　而我其實只能接受一切   　　畢竟我做的錯事情不是只有這一件然後A女對不起在辦公室讓妳很尷尬   　　這一切也是我的錯   　　總之跟妳說聲對不起   　　也跟自己說聲對不起 A 女：嗯 被告：（來電） A 女：有什麼事情打字呀 被告：我知道   　　我也不想打擾你   　　但妳說的沒錯   　　我確實沒人可以說 A 女：那你打來幹嘛，打字啊 被告：如果我有選擇權   　　我不會一直煩妳  　　  妳就當可憐一個路入看看我打的字吧   　　嗯就這一次我拜託妳了 A 女：講得好像找我說話是下下策一樣，       太過份了吧 被告：不是   　　是我不想再讓妳不開心   　　能一直破壞你的心情 A 女：那你對我肢體觸碰做什麼 被告：我不是…沒有了 A 女：還說要講事情，一定要網咖 被告：嗯對不起 A 女：之後控制不住把我壓倒在地 被告：是我的錯   　　都是   　　我的不成熟跟不自律造成妳的不舒服 　　　對不起 A 女：你知道我在不舒服什麼嗎 被告：其實說真的   　　我錯了太多我已經不知道我到底做對了什麼 A 女：講講看啊   　　我覺得你不知道   　　你也不覺得有錯 被告：第一可能不尊重妳的想法   　　第二自己的認為就套用到別人身上   　　還有我沒有覺得我沒錯   　　只是我只能道歉 見偵卷第145至153頁、第387至389頁